【裁判字號】    92,訴,145
【裁判日期】    920520
【裁判案由】    清償借款
【裁判全文】
臺灣苗栗地方法院民事判決  九十二年度訴字第一四五號
    原      告  新竹國際商業銀行股份有限公司
    法定代理人  戊○○
    訴訟代理人  丁○○
    送達代收人  甲○○
    被      告  丙○○
                乙○○○○○○.
                            住.
                            身.
                己○○○    住.
                            號.
                            身.
右當事人間請求清償借款事件，本院判決如左：
    主      文
被告應連帶給付原告新台幣伍拾壹萬伍仟佰柒拾肆元，及自民國九十一年九月九日
起至清償日止，按年息百分之十三計算之利息，暨自民國九十一年十月九日起至清償
日止，逾期六個月以內者，按上開利率百分之十，逾期超過六個月者，按上開利率百
分之二十計算之違約金。
訴訟費用由被告連帶負擔。
    事      實
甲、原告方面：
一、聲明：如主文所示。
二、陳述：被告丙○○於民國八十九年十二月八日邀同另被告乙○○○○○○、己○○○為連帶保證人，向原告借得新台幣（下同）八十萬元，借款期間自八十九年
    十二月八日起至九十四年二月八日止，兩造約定被告丙○○應按期於每月八日繳
    納本息，利息以年息百分之十三計算，另約定若有遲延，則全部債務即視為到期
    ，應立即清償，並自遲延之日起，逾期六個月以內者，按前開利率百分之十，逾
    期超過六個月者，按上開利率百分之二十加付違約金。詎被告丙○○僅繳交至九
    十一年九月八日止之本息，自九十一年十月八日起即未依約繳納本息，尚欠本金
    五十一萬五千三百七十四元，依契約約定，債務視為全部到期，被告等應連帶清
    償，爰依消費借貸及連帶保證契約之法律關係，訴請被告等連帶給付如主文所示
    之本息及違約金。
三、證據：提出借據、放款往來明細影本各一份為證。
乙、被告方面：
一、聲明：原告之訴駁回。
二、陳述：
（一）被告丙○○、林昱渲部分：對原告之主張不爭執，惟希望本件債務由被告丙○○、林昱渲二人分擔，不要牽涉第三人己○○○。
（二）被告己○○○部分：對原告之主張並不爭執，惟以其無能力還等語置辯。
    理      由
一、原告起訴主張被告丙○○於八十九年十二月八日邀同另被告乙○○○○○○、己○○○為連帶保證人，向原告借得八十萬元，借款期間自八十九年十二月八日起
    至九十四年二月八日止，兩造約定被告丙○○應按期於每月八日繳納本息，利息
    以年息百分之十三計算，另約定若有遲延，則全部債務即視為到期，應立即清償
    ，並自遲延之日起，逾期六個月以內者，按前開利率百分之十，逾期超過六個月
    者，按上開利率百分之二十加付違約金。詎被告丙○○僅繳交至九十一年九月八
    日止之本息，自九十一年十月八日起即未依約繳納本息，尚欠本金五十一萬五千
    三百七十四元，依契約約定，債務視為全部到期，被告等應連帶清償，爰依消費
    借貸及連帶保證契約之法律關係，訴請被告等連帶給付如主文所示之本息及違約
    金等語；被告丙○○、林昱渲則以希望本件債務由被告丙○○、林昱渲二人分擔
    ，不要牽涉第三人己○○○等語置辯；被告己○○○則以其無能力還等語置辯。
二、按連帶債務之債權人，得對於債務人中之一人或數人或其全體，同時或先後請求
    全部或一部之給付，民法第二百七十三條第一項定有明文。故在未清償以前，債
    權人得向連帶債務人之一人或數人或其全體，同時或依次，訴請清償其全部；又
    連帶保證人，即屬民法第二百七十三條所稱之連帶債務人，債權人自得直接對之
    為履行債務之請求。
三、本件原告主張之事實，業據其提出借據、放款往來明細影本各一份為證，並為被
    告等人所不爭執，自堪信為真實。被告丙○○、林昱渲雖以希望本件債務由渠等
    二人分擔，不要牽涉第三人己○○○等語置辯，惟原告既不同意渠等之要求，則
    揆諸前揭法條規定，被告三人仍應負連帶責任。另被告己○○○雖以其無能力還
    等語置辯，惟無資力償還既非得拒絕清償之正當理由，其所辯自無足採。從而，
    原告本於消費借貸、連帶保證契約之法律關係，請求被告等連帶給付如主文所示
    之本息及違約金，即無不合，應予准許。
四、據上論結，本件原告之訴為有理由，依民事訴訟法第八十五條第二項，判決如主
    文。
中      華      民      國    九十二    年      五      月     二十     日
                                  臺灣苗栗地方法院民事庭
~B法      官  王萬金
右為正本係照原本作成。
如對本判決上訴，須於判決送達後廿日內向本院提出上訴狀。
~B法院書記官  白孝慈
中      華      民      國    九十二    年      五      月     二十     日


司法院資訊處製作；財團法人民間司法改革基金會備份。
